【裁判字號】    95,訴,184
【裁判日期】    950601
【裁判案由】    洗錢防制法
【裁判全文】
臺灣士林地方法院刑事判決               95年度訴字第184號
公  訴  人  臺灣士林地方法院檢察署檢察官
被      告  卯○○
                    現於臺灣士林看守所羈押中
選任辯護人  蔡慶文律師
被      告  丁○○
                    現於臺灣士林看守所羈押中
選任辯護人  鄧翊鴻律師
            黃翎芳律師
            陳姝樺律師
被      告  戊○○
                    現於臺灣士林看守所羈押中
選任辯護人  鄧翊鴻律師
            黃翎芳律師
被      告  宇○○
                    現於臺灣士林看守所羈押中
選任辯護人  鄧翊鴻律師
            黃翎芳律師
            陳姝樺律師
被      告  ｆ○○
選任辯護人  張俊傑律師
被      告  ｅ○○
選任辯護人  李清輝律師
被      告  午○○
選任辯護人  鄧翊鴻律師
            黃翎芳律師
            陳姝樺律師
被      告  Ｆ○○
            Ｅ○○
            Ｂ○○
上三被告共同
選任辯護人  鄧翊鴻律師
            黃翎芳律師
被      告  Ｖ○○
指定辯護人  本院公設辯護人  酉○○
上列被告因洗錢防制法案件，經檢察官提起公訴（94年度偵字第
10404 號、第11826 號、第12142 號、第12862 號、第13028 號
），本院判決如下：
    主  文
卯○○共同以犯掩飾因自己重大犯罪所得財物罪為常業，處有期
徒刑肆年，併科罰金新台幣貳百萬元，罰金如易服勞易以罰金總
額與陸個月之日數比例折算。扣案如附表二所示之物自編號1 至
編號266 號（除編號14、15、17、18、21、25、27、44、70、73
、74、75、76、77、78、79、108 、126 、194 、198 、230 號
外）均沒收。
丁○○共同以犯掩飾因自己重大犯罪所得財物罪為常業，處有期
徒刑肆年，併科罰金新台幣貳百萬元，罰金如易服勞役以罰金總
額與陸個月之日數比例折算，扣案如附表二所示之物自編號1 至
編號266 號（除編號14、15、17、18、21、25、27、44、70、73
、74、75、76、77、78、79、108 、126 、194 、198 、230 號
外）均沒收；又未經許可，持有可發射子彈具有殺傷力之手槍，
處有期徒刑參年陸月，併科罰金貳拾萬元，罰金如易服勞役，以
罰金總額與陸個月之日數比例折算，扣案仿BERETTA 廠M-9 型半
自動手槍製造之改造手槍壹枝（槍枝管制編號0000000000）及口
徑9mm 具殺傷力之制式子彈陸顆，均沒收。應執行有期徒刑柒年
參月，併科罰金新台幣貳百壹拾萬元，罰金如易服勞役，以罰金
總額與陸個月之日數比例折算，扣案如附表二所示之物自編號1
至編號266 號（除編號14、15、17、18、21、25、27、44、70
、73、74、75、76、77、78、79、108 、126 、194 、198 、
230 號外）及仿BERETTA 廠M-9 型半自動手槍製造之改造手槍壹
枝（槍枝管制編號0000000000）及口徑9mm 具殺傷力之制式子彈
陸顆，均沒收。
戊○○共同以犯掩飾因自己重大犯罪所得財物罪為常業，處有期
徒刑參年陸月，併科罰金新台幣壹百伍拾萬元，罰金如易服勞役
以罰金總額與陸個月之日數比例折算；扣案如附表二所示之物自
編號1 至編號266 號（除編號14、15、17、18、21、25、27、44
、70、73、74、75、76、77、78、79、108 、126 、194 、198
、230 號外）均沒收。
宇○○、Ｆ○○、Ｅ○○、Ｂ○○共同以犯掩飾因自己重大犯罪
所得財物罪為常業，各處有期徒刑參年，各併科罰金新台幣壹百
萬元，罰金如易服勞役，均以罰金總額與陸個月之日數比例折算
；扣案如附表二所示之物自編號1 至編號266 號（除編號14、15
、17、18、21、25、27、44、70、73 、74 、75、76、77、78、
79、108 、126 、194 、198 、230 號外）均沒收。
ｆ○○共同以犯掩飾因自己重大犯罪所得財物罪為常業，處有期
徒刑陸年，併科罰金新台幣肆百萬元，罰金如易服勞役以罰金總
額與陸個月之日數比例折算；扣案如附表二所示之物自編號1 至
編號266 號（除編號14、15、17、18、21、25、27、44、70、73
、74、75、76、77、78、79、108 、126 、194 、198 、230 號
外）均沒收。
ｅ○○共同以犯掩飾因自己重大犯罪所得財物罪為常業，累犯，
處有期徒刑柒年，併科罰金新台幣伍百萬元，罰金如易服勞役以
罰金總額與陸個月之日數比例折算；扣案如附表二所示之物自編
號1 至編號266 號（除編號14、15、17、18、21、25、27、44、
70、73、74、75、76、77、78、79、108 、126 、194 、198 、
230 號外）均沒收。
Ｖ○○連續幫助常業詐欺，處有期徒刑貳年；扣案如附表二所示
之物自編號267 至編號269 號，均沒收。
午○○無罪。
    事  實
一、Ｘ○○在大陸地區與Ｑ○○、ｇ○○（上揭3 人由本院通緝
    中，俟緝獲另結）、郭亮佑（由台灣士林地方法院檢察署通
    緝中）及姓名年籍不詳綽號太子、阿龍、阿安、阿文、大雄
    、黑仔、小琪、排骨、許姓姐妹等成年人基於常業詐欺及常
    業洗錢之犯意聯絡與行為分擔，共同組織電話詐騙集團，自
    大陸以電話通知不實之中獎、退稅、帳單未繳、存款帳戶資
    料外洩須更改帳戶資料及親人欠款未還被押，將被砍手腳，
    須立即匯款等理由向不特定民眾詐騙，使不特定之對象陷於
    錯誤，而將金錢轉帳或匯款到彼等指定之人頭帳戶。卯○○
    經Ｘ○○介紹，自民國（下同）92年間起至94年6 月間止，
    至大陸地區加入Ｘ○○及綽號太子、阿龍、阿安、許姓姐妹
    等人為成員之電話詐騙集團。丁○○經Ｘ○○介紹，明知Ｘ
    ○○、卯○○、ｅ○○（ｅ○○前因詐欺案件，經臺灣臺中
    地方法院以93年度金訴字第23號判決科處有期徒刑3 月，於
    93年6 月23日執行完畢），係詐騙集團成員，仍與Ｘ○○、
    卯○○及ｅ○○共同基於常業詐欺及常業洗錢之犯意聯絡與
    行為分擔，自93年10月間起至94年10月12日止，由Ｘ○○指
    揮卯○○、綽號太子、阿龍、阿安、ｇ○○、大胖及許姓姐
    妹等詐騙集團成員在大陸地區利用電話轉接方式撥打電話予
    不特定民眾，以不實之中獎、退稅、帳單未繳、存款帳戶資
    料外洩須更改帳戶資料及親人欠款未還被押，將被砍手腳，
    須立即匯款等理由詐騙，丁○○則在臺灣向姓名年籍不詳之
    成年人，綽號阿偉、小李等男子及潘姓女子，購買金融帳戶
    存摺、提款卡及行動電話SIM 卡，並以購入之行動電話SIM
    卡作為與大陸地區詐騙集團成員聯絡所用之工具。Ｂ○○明
    知丁○○係依詐騙集團成員指示，在臺灣負責提供金融帳戶
    存摺、提款卡及提領款項之人，仍與丁○○共同基於常業詐
    欺及常業洗錢之犯意聯絡與行為分擔，自93年11月間起至94
    年農曆年間許，以每日新臺幣（下同）3,000 元至5,000 元
    之代價受僱於丁○○，依丁○○之指示，至臺中市中清車站
    、中港車站等地點，領取丁○○向綽號阿偉、小李等男子及
    潘姓女子所購買之金融帳戶存摺、提款卡，並依領得之存摺
    及提款卡上所註記之帳戶密碼，先至提款機操作以測試該些
    人頭帳戶可否使用，再將測試結果告知丁○○；丁○○則於
    每日上午以電話向在大陸地區之詐騙集團成員告知可使用之
    金融帳戶帳號，提供該帳戶作為洗錢之用。而卯○○、綽號
    太子、阿龍、阿安及許姓姐妹等詐騙集團成員即以電話向臺
    灣地區民眾施用詐術，以中獎、退稅等理由詐騙，致使如附
    表1 所列之ｉ○○、寅○○、Ｊ○○、Ｔ○○及未○○等51
    人，分別於附表1 所列時間，依詐騙集團成員指示，至提款
    機操作，或以匯款方式將款項匯入詐騙集團成員所指定如附
    表1 所列之人頭帳戶（附表1 列之帳戶開戶人所涉違反洗錢
    防制法犯行另由檢察官偵查中），卯○○、Ｑ○○、ｆ○○
    等人再以電話通知丁○○，由丁○○依指示在臺中地區之提
    款機將受騙民眾所匯款項提領一空。Ｂ○○並自94年7 月間
    起至同年10月中旬止，依丁○○及ｆ○○之指示，至臺中縣
    市提款機提領詐騙集團成員詐騙所得之款項，再交予丁○○
    。Ｅ○○、Ｆ○○及宇○○3 人亦明知丁○○係依詐騙集團
    成員指示，在臺灣負責提供金融帳戶存摺、提款卡及提領款
    項之人，仍分別以每日5,000 元、數千元不等、2,000 元至
    5,000 元不等之代價，受僱於丁○○，而與丁○○共同基於
    常業詐欺及常業洗錢之犯意聯絡與行為分擔，Ｅ○○自94年
    1 月間起至同年4 月底、94年9 月底及同年10月上旬間，Ｆ
    ○○於94年8 月間，宇○○於94年2 月至3 月間，分持丁○○或綽號大胖者交付之金融機構帳戶提款卡及密碼，依丁○○之指示，在臺中縣市之提款機提領經Ｘ○○等人為首之詐
    騙集團詐騙民眾匯款所得之款項，再直接交予丁○○或交由
    Ｂ○○轉交予丁○○。宇○○另復於94年7 月間起至同年10
    月中旬止，依綽號大雄及排骨等人所指示地點，在臺中縣市
    領取某詐騙集團成員所購入之金融帳戶存摺、提款卡及密碼
    ，再依綽號大雄及排骨等人電話指示，至臺中縣市之提款機
    提領詐騙集團成員詐騙所得之款項。丁○○再依Ｘ○○之指
    示，將所提領之款項，多次在臺中縣市等地交予同有常業詐
    欺、常業洗錢犯意聯絡之ｅ○○。而丁○○因負責提領及保
    管詐騙集團成員詐騙所得之鉅額款項，因恐遭同業黑吃黑及
    遭他人危害其安全，乃另行起意於93年11月間在屏東縣潮州
    鎮向姓名年籍不詳，綽號「阿助」之男子以23萬元之代價購
    買具殺傷力之仿BERETTA 廠M-9 型半自動手槍製造之改造手
    槍1 枝（槍枝管制編號0000000000）及口徑9mm 具殺傷力之
    制式子彈6 顆，而持有該具殺傷力之手槍及子彈。戊○○則
    係丁○○之妺，明知丁○○係依詐騙集團成員指示，在臺灣
    負責提供金融帳戶存摺、提款卡及提領款項之人，仍與丁○○共同基於常業洗錢之犯意聯絡與行為分擔，自93年10月間
    起，即負責為丁○○整理及抄錄丁○○購入之金融機構人頭
    帳戶資料，並於94年4 月間，經丁○○介紹，與大陸地區詐
    騙集團成員ｇ○○及綽號太子等人共同基於常業詐欺及常業
    洗錢之犯意聯絡與行為分擔，由ｇ○○及太子等人以電話詐
    騙而誘使民眾陷於錯誤而匯款後，旋以電話通知戊○○至提
    款機領款，戊○○再將領得款項交予丁○○，戊○○並依ｇ
    ○○及太子等人指示，處理設定電話轉接事宜及負責至臺中
    市中清車站、中港車站等地點領取詐騙集團成員所購入金融
    機構人頭帳戶存摺及提款卡，並將領得之詐騙款項匯入大陸
    地區詐騙集團成員之在台家屬之帳戶內，及於94年8 月1 日
    及9 月21日分別匯款3 萬元、10萬元至ｆ○○之配偶ｈ○○
    台新銀行之帳戶內。Ｖ○○基於幫助他人犯常業詐欺之概括
    犯意，自94年7 月間起，即在中國時報紙刊登出售金融帳戶
    存摺、金融卡、手機SIM 卡之廣告，戊○○見報乃以電話向
    Ｖ○○訂購金融帳戶存摺、提款卡及手機SIM 卡，Ｖ○○乃
    先向不特定人及在臺北縣三重市之公園內，以手機SIM 卡每
    張3,000 元、存摺、提款卡每套6,000 元之代價向遊民收購
    手機SIM 卡、金融帳戶存摺、提款卡（出售金融帳戶存摺及
    提款卡予Ｖ○○者所涉犯罪，另由警方偵查中），再以手機
    SIM 卡每張5,000 元、金融帳戶存摺、提款卡每套8,000 元
    之代價，售予戊○○，交付方式則利用遊覽車寄送送至臺中
    市區遊覽車車站，再由戊○○領取後，即提供金融帳戶帳號
    作為大陸地區詐騙集團成員誘騙民眾匯款之用。辛○○（通
    緝中，另結）前因詐欺案件經臺灣高等法院臺南分院以88年
    度上易字第542 號判決處有期徒刑2 年確定，於90年8 月19
    日執行完畢，復不知警惕，於94年8 月24日後之94年8 月下
    旬某日起至同年10月中旬止，明知申請行動電話門號便利且
    所費低廉，如非欲利用人頭行動電話門號卡作為犯罪工具以
    逃避追查，應無人願以每張4,000 元至6,000 元不等之高價
    購買行動電話門號卡，竟仍基於幫助他人犯常業詐欺及常業
    洗錢之概括犯意，在報紙刊登出售行動電話門號卡之廣告，
    先以每1 行動電話門號卡2,000 元至2,500 元之價格收購後
    （出售行動電話門號予辛○○者所涉幫助詐欺罪嫌，另經警
    偵查中），再以每1 門號卡4,000 元至6,000 元不等之代價
    售予戊○○，而多次在臺中市○○○街附近交付行動電話門
    號卡予戊○○，戊○○再以該行動電話門號作為與大陸地區
    詐騙集團成員之聯絡工具。嗣經警於94年10月13日分別在臺
    中市○○路○ 段331 號19樓之3 、臺中市○○路○ 段214 號
    17樓之2 、臺中縣太平市○○路○ 段258 巷12號、臺中市○○路○ 段461 巷23號4 樓、臺中縣潭子鄉○○路○ 段1 巷56
    弄1 號6 樓及臺北縣三重市○○路○ 段11號4 樓等地搜索，
    並扣得如附表2 所列戊○○、丁○○、宇○○、Ｂ○○、辛○○及Ｖ○○等人持有之金融機構帳戶存摺、提款卡、行動
    電話手機、行動電話門號卡、帳冊資料、印章、贓款與仿
    BERETTA 廠M-9 型半自動手槍製造之改造具殺傷力之手槍1
    枝（槍枝管制編號0000000000）及口徑9mm 具殺傷力之制式
    子彈6 顆，而循線查得上情。
二、案經內政部警政署刑事警察局移送及臺北縣政府警察局汐止
    分局報告台灣士林地方法院檢察署檢察官偵查起訴。
    理  由
一、
（一）被告卯○○、丁○○、戊○○、宇○○、Ｆ○○、Ｅ○○
      、Ｂ○○、Ｖ○○部份:
      前揭犯行業經被告被告卯○○、丁○○、戊○○、宇○○
      、Ｆ○○、Ｅ○○、Ｂ○○、Ｖ○○於偵、審時均坦承不
      諱，核與下列共同證據欄所示之證據相符，且有扣案如附
      表二所示之存簿、金融卡、手機、帳冊、現金、SIM 卡、
      手槍、子彈等在卷足憑，被告等之自白與事實相符，自堪
      信為真實。
（二）被告ｆ○○部份:
   1、訊據被告ｆ○○矢口否認前揭犯行，辯稱其雖在大陸工作
      ，但並未加入被告Ｘ○○為首之犯罪集團，且被告丁○○
      亦證稱在大陸以電話指揮詐欺集團台灣成員之「阿典（台
      語）」的電話聲音，與法庭上被告ｆ○○之聲音不同，又
      其配偶在台新銀行帳戶內之匯入款，是擺夜市之攤販綽號
      「阿勇」之人清償以前積欠其之債務云云。
   2、經查
    (1)被告戊○○於94年8月1日15時45分42秒，在台新銀行大里
      分行存入ｈ○○台新銀行00000000000000號帳戶內3 萬元
      後，同日16時50分25秒即有00000000000 號自大陸打來之
      電話，撥給0000000000號行動電話之ｈ○○。
    (2)被告戊○○於94年8 月31日22時24分37秒，在台新銀行南
      屯分行存3 萬元，同日22時26分21秒存1 萬元，共計4 萬
      元進入ｈ○○台新銀行00000000000000號帳戶內，（翌日
      9 月1 日）13時25分03秒起，即被ｈ○○陸續領走，並於
      同日13時29分38秒ｈ○○旋撥打其0000000000號行動電話
      給人在大陸電話號碼00000000000號之被告ｆ○○。
    (3)被告戊○○於於94年9 月21日12時56分21秒，在台新銀行
      南屯分行存1 萬元；於同日12時50分01秒存3 萬元；於同
      日12時52分40秒存3 萬元；於同日12時55分00秒存3 萬元
      ，共計10萬元進入ｈ○○台新銀行00000000000000號帳戶
      內後，於同日13時02分53秒ｈ○○旋撥打其0000000000號
      行動電話給人在大陸電話號碼00000000000 號之被告ｆ○○。
    (4)被告ｆ○○自94年7 月10日由中正機常出境後，至94年9
      月26日始經由金門小三通入境，是被告戊○○奉大陸地區
      詐騙集團成員之吩咐，三次將錢匯入被告ｆ○○之妻ｈ○○帳戶時，被告ｆ○○人確實在大陸無訛。
    此有ｈ○○該帳戶之歷史交易明細查詢表、電話通聯記錄、
    被告戊○○承認是其匯款時之監視錄影帶、ｆ○○入出境查
    詢結果表在卷足憑，由該匯款時間及通聯記錄觀之，ｈ○○
    若需家用，有時由其先以電話與在大陸之夫即被告ｆ○○聯
    絡，大陸地區之集團成員，旋即以電話通知被告戊○○匯款
    給ｈ○○；有時先由大陸地區之集團成員以電話通知被告戊○○匯款給ｈ○○後，ｈ○○再回電話給人在大陸之被告ｆ
    ○○，表示錢已收到等情至為明確。
   3、次查被告ｆ○○及其妻ｈ○○均結稱: 彼等並未出賣過ｈ
      ○○在台新銀行00000000000000號帳戶之存摺及金融卡，
      且ｈ○○亦結証稱94年8 月1 日、8 月31日、9 月21日匯
      入其帳戶之錢，均由其陸續領出，則表示該帳戶之存摺及
      金融卡確實均在ｈ○○掌握中。倘若非因被告ｆ○○亦是
      詐騙集團之成員之一，被告ｆ○○將其妻ｈ○○之該帳戶
      號碼告訴大陸地區之集團成員，以便匯款供其家用，否則
      詐騙集團如何會得知該帳戶號碼？又詐騙集團豈會將詐騙
      而得之款項，吩咐被告戊○○匯入一個陌生人之帳戶？
   4、足徵被告ｆ○○空言辯稱其並未加入被告Ｘ○○為首之犯
      罪集團，又其配偶在台新銀行帳戶內之匯入款，是擺夜市
      之攤販綽號「阿勇」之人清償以前積欠其之債務云云，顯
      是飾卸之詞，不足採信，其事證明確，犯行洵堪認定。
（三）被告ｅ○○部份:
   1、訊據被告ｅ○○矢口否認前揭犯行，辯稱: 依被告丁○○
      、戊○○先前之供述，彼等所領出之詐騙款，扣除個人應
      得之報酬外，幾乎都依大陸詐騙集團成員之指示匯到指定
      之帳戶，並非交給伊，但因伊曾代被告Ｘ○○及其父劉昌
      林開票繳納南山人壽公司保險費約120 餘萬元，伊自被告
      丁○○處所收取之款項，是被告卯○○清償伊代繳之保險
      費而已，且監聽內容談及之「倉庫」係另有所指，並非指
      伊云云。
   2、經查證人即被告丁○○於審理時結証稱: 其自93年10月起
      即將每天均領出之詐騙所得交給綽號「金牌」之人，後來
      改為每星期交一次錢，至94年3 月間止，嗣於94年7 月起
      至9 月止又將詐騙所得交給綽號「金牌」之人，並當庭指
      認綽號「金牌」之人即被告ｅ○○，又稱係綽號「山雞」
      的被告Ｘ○○說被告ｅ○○之綽號叫「金牌」，是在台灣
      的倉庫。再稱若每天交錢，大約交十幾萬元至二、三十萬
      元不等，若一星期交一次，每次約交一、二百萬元，大都
      是拿去台中市○○路被告ｅ○○的家繳交，有時送到被告
      ｅ○○家附近的馬路邊繳交，有一次其要繳交錢時，曾帶
      被告Ｅ○○一起前往被告ｅ○○家，那次剛巧被告Ｘ○○
      也在被告ｅ○○家。
   3、證人即被告Ｅ○○於審理時結証稱: 曾有一次其車壞了，
      被告丁○○說要先去繳錢，再送其回家，因此就和被告丁○○一起到綽號「金牌」被告ｅ○○位於軍功路的住處，
      當天被告丁○○在車上有叫其幫忙數一數錢，看看是否與
      紙條上所載金額相符，其記得那次約七、八十萬元，當時
      一起進到被告ｅ○○家看到被告Ｘ○○也在場，被告Ｘ○○當場罵被告丁○○為何把不認識之人帶到倉庫來，且說
      這星期業績不好，是否有什問題？並當庭指認綽號「金牌
      」之人即被告ｅ○○。
   4、證人即被告卯○○於審理時結証稱: 其雖不認識被告ｅ○○，但其於92年間加入綽號「山雞」之被告Ｘ○○所屬詐
      欺集團時，「山雞」即曾對其說，被告ｅ○○當時在詐欺
      集團擔任車手，負責領錢。
   5、被告ｅ○○對於被告丁○○及Ｅ○○所証稱，有一次彼等
      前往繳款時，剛好綽號「山雞」的被告Ｘ○○也在場等情
      雖不爭執，然提出南山人壽公司出具被告Ｘ○○及劉昌林
      自91年1 月26日起至95年1 月26日止保費查詢回函3 張，
      欲證明其曾代告Ｘ○○及其父劉昌林代繳納保險費共計
      1,118,830 元云云，是其所辯縱屬真實，然據被告丁○○
      於本院審理時結証稱: 其將詐騙所得之款項，轉交給被告
      ｅ○○之次數及金額太多，無法明確計算，但差不多有一
      千萬元左右等語明確，則被告ｅ○○多次自被告丁○○處
      收取之其餘9 百萬元，究竟是何款項？被告ｅ○○無法提
      出合理之解釋。
   6、顯見被告ｅ○○即綽號「金牌」之人，乃詐騙集團在台灣
      之倉庫（詐騙款項之匯集處），為被告丁○○之上手，換
      言之被告丁○○自被告戊○○、Ｆ○○、Ｅ○○、Ｂ○○
      等人處，匯集所收取之詐騙所得，再由被告丁○○定期轉
      交給被告ｅ○○，事證明確，被告ｅ○○空言所辯其非詐
      騙集團之成員云云，顯是卸責脫罪之詞，不足採信。
（四）共同證據部份:前揭犯行復有
   1、被害人林思妤（94偵10404 號卷二第11頁）、蔡雨盈（94
      偵1094號卷第167-171 頁及94偵10404 二號卷第282-283
      頁）、Ｋ○○（94偵1094號卷第265-267 頁）、天○○（
      94偵10 94 號卷第268-271 頁）、郭俊清（94偵10404 二
      號卷第2-3 頁）、林燦煌（94偵10404 二號卷第4-5 頁）
      、王振嘉（94 偵10404二號卷第4-7 頁）、張一成（94偵
      10404 四號卷第345-354 頁）、ｉ○○（94偵10404 一第
      7-9 頁及94偵1094 號 卷第315-316 頁）、寅○○（94偵
      1094號卷第317-319 頁）、Ｊ○○（94偵1094號卷第325-
      326 頁）、Ｔ○○（94偵1094號卷第328-329 頁）、戌○○（94偵1094號卷第334-33 5頁）、ｃ○○（94偵1094號
      卷第337-338 頁）、未○○（94偵1094號卷第340-341 頁
      ）、亥○○（94偵1094號卷第355-356 頁）、庚○○（94
      偵1094號卷第358-359 頁）、Ｌ○○（94偵1094號卷第
      361-363 及160-161 頁）、Ｐ○○（94偵1094 號 卷第
      374-375 頁）、林怡（94偵1094號卷第377- 378頁）、黃
      ○○○在（94偵1094號卷第380-381 頁）、子○○（94偵
      1094號卷第389-390 頁）、Ａ○○（94偵1094號卷第395-
      396 頁）、玄○○（94偵1094號卷第398-399 頁）、乙○○（94偵1094號卷第401 頁）、曾雪偵（94偵1094 號 卷
      第403 頁）、癸○○（94偵1094號卷第405-406 頁）、吳
      治平（94偵1094號卷第408-410 頁）、甲○○（94偵1094
      號卷第416-417 頁）、黃成元（94偵1094號卷第419- 421
      頁）、Ｎ○○（94偵1094號卷第424-426 頁）、林火慧
      （94偵1094號卷第428-430 頁）、丙○○（94偵1094 號
      卷第432-43 4頁）、Ｓ○○（94偵1094號卷第438-439 頁
      ）、地○○（94偵1094號卷第442-443 頁）、Ｃ○○（94
      偵1094號卷第446-448 頁）、Ｄ○○（94偵1094號卷第
      450-451 頁）、ｊ○○（94偵1094號卷第454-455 頁）、
      ｄ○○（94偵1094號卷第458-459 頁）、Ｇ○○（94偵
      1094號卷第461-462 頁）Ｍ○○（94偵1094號卷第464-46
      5 頁）、申○○（94偵1094號卷第468-469 頁）、壬○○
      （94偵1094號卷第475-476 頁）、賴吉（94偵1094 號 卷
      第478-480 頁）、Ｒ○○（94偵1094號卷第482-483 頁）
      、辰○○（94偵1094號卷第485-48 7頁）、Ｙ○○（94偵
      1094號卷第491-493 頁並告以要旨）、Ｏ○○（94偵1094
      號卷第498-499 頁）、己○○（94偵1094號卷第500-502
      頁）、Ｚ○○（94偵1094號卷第109-11 0頁）、李崇弘（
      94偵1094號卷第113-114 頁）、巳○○（94偵1094號卷第
      475-476 頁）、Ｚ○○（94偵1094號卷第109-110 頁）、
      李崇弘（94偵1094號卷第113-114 頁）、巳○○（94偵
      1094號卷第123-124 頁）、丑○○（94偵1094號卷第126-
      128 頁）、ｂ○○（94偵1094號卷第130-132 頁）、Ｗ○○（94偵1094號卷第133-134 頁）、Ｕ○○（94偵1094號
      卷第136- 137、140-141 頁）、Ｉ○○、Ｈ○○、（94偵
      1094號卷第144-145 頁）、ａ○○○（94偵1094號卷第
      147-148 頁）、林思妤（94偵10404 號卷二第8-10頁）、
      羅春齡（94偵10404 號卷二第338-339 頁）於警訊中指訴
      稽詳（被告等人對於警訊之供述證據能力不爭執）。
   2、被害人寅○○、Ｊ○○、Ｔ○○、戌○○、ｃ○○、未○○、亥○○、庚○○、Ｌ○○、Ｐ○○、黃○○○、子○○、Ａ○○、玄○○、乙○○、曾雪偵、癸○○、吳治平
      、甲○○、黃成元、Ｎ○○、林火慧、丙○○、地○○
      、Ｃ○○、Ｎ○○、Ｄ○○、ｊ○○、ｄ○○、Ｇ○○、
      Ｍ○○、申○○、壬○○、賴韻帆、Ｒ○○、辰○○、Ｏ
      ○○、己○○之匯款單（94偵1094號卷第321-505 頁）、
      被害人ｉ○○存摺匯款證明與郵局提供人頭帳戶轉帳資料
      以及未○○、Ｚ○○、林崇弘、巳○○、丑○○、ｂ○○
      、Ｗ○○、Ｕ○○、Ｉ○○、Ｈ○○、ａ○○○之匯款單
      （94偵1094號卷第42-158頁）在卷足憑。
   3、臺灣士林地方法院檢察署金融機構查詢資料（94偵10404
      號卷二第107-118 頁）、金融機構檢送開戶資料與往來明
      細（94偵10404 號卷二第119-130 、136-173 、237-280
      頁及94偵10404 號卷三第2-49、53-236、242-296 、306-
      398 、404 -440頁及94偵10404 號卷四第3-329 頁及94偵
      10404 號卷五第2-103 、112-433 、445-457 、484-521
      、527-563 頁及94偵10404 號卷六第12-13 、27-65 頁及
      94偵12826 號卷第75、85頁）；、轉帳交易明細表（94偵
      1094號卷第71-77 頁）、被告Ｖ○○中信銀行對帳單（
      94偵10404 號卷一第211 頁）、被告辛○○開戶資料（
      94偵10404 號卷四第363-374 頁及94偵10404 號卷五第
      440 頁）；鄭明成台東中小企銀人頭戶（94偵1094號卷第
      384-388 頁）、郭清俊人頭戶郵局帳戶等明細（94偵
      10404 號卷二第12-13頁）在卷可參。
   4、詐騙電話及手機（0000000000）通訊監察紀錄譯文（94偵
      1094號卷第66 -67頁）、詐騙電話及手機（0000000000）
      通訊監察紀錄譯文（94偵10404 號卷一第150-155 頁）、
      詐騙集團成員手機之監察譯文與通聯紀錄（94偵10404 號
      卷一第180-210 頁、94偵10404 號卷二第307-312 頁）、
      詐騙電話及手機（0000000000）通訊監察紀錄譯文（94偵
      10404 號卷四第359-362 頁）、被告ｆ○○太太ｈ○○交
      易明細與ｆ○○通話通訊監察紀錄譯文（94偵10404 號卷
      六第1-12、81-8 3頁及94偵1286 2號卷第34-40 、60-61
      、93-119、125-12 6頁）、詐騙電話及手機（0000000000
      ）通訊監察紀錄譯文（94偵11826 號第24-30 頁）、詐騙
      電話及手機（00000000 00 ；0000000000）通訊監察紀錄
      譯文（94偵12862 號卷第31 頁）等，在卷可按。
   5、手機人頭戶資料（94偵10404 號卷二第14-17頁）。
   6、汐止分局扣押物品目錄表（94偵1094號第34頁）、金門警
      局扣押物品目錄表（94偵1094號卷第56-62 頁）、刑事局
      扣押物品目錄表（94偵1094號卷第121-126 頁、第165-16
      6 頁、第180-182 頁、第203-213 頁、第241-244 頁、第
      264 頁）扣案足憑。
   7、被告丁○○持有槍彈部分，有扣案之仿BERETTA 廠M-9 型
      半自動手槍製造之改造具有殺傷力之手槍1 枝（槍枝管制
      編號0000000000）及口徑9mm 具殺傷力之制式子彈6 顆，
      而該槍、彈均具殺傷力，亦有刑事警察局94年10月31日刑
      鑑字第0940161084號槍彈鑑驗書1 份在卷足參。
（五）本件被告卯○○、丁○○、戊○○、宇○○、ｆ○○、ｅ
      ○○、Ｆ○○、Ｅ○○、Ｂ○○、Ｖ○○等事證明確，被
      告犯行洵堪認定，應依法論科。
二、核
   1、被告卯○○、丁○○、戊○○、宇○○、ｆ○○、ｅ○○
      、Ｆ○○、Ｅ○○、Ｂ○○等人所為，均係犯刑法第340
      條、第339 條第1 項之常業詐欺罪及洗錢防制法第9 條第
      3 項、第1 項之常業洗錢罪，所犯上揭二罪間有方法目的
      之牽連關係，為牽連犯，應從一重以常業洗錢罪處斷。被
      告卯○○、Ｂ○○、Ｅ○○、Ｆ○○、宇○○、戊○○、
      ｆ○○等人分別與被告丁○○間有犯意聯絡及行為分擔；
      被告卯○○、丁○○及ｅ○○等人另與Ｘ○○及綽號阿龍
      、阿安與許姓姐妹等人有犯意聯絡及行為分擔；被告戊○○另分別與ｇ○○及綽號太子等人及與辛○○間有犯意聯
      絡及行為分擔；被告宇○○另與綽號大雄、排骨等人有犯
      意聯絡及行為分擔；均為共同正犯。被告卯○○、丁○○
      、戊○○、Ｂ○○、Ｅ○○、Ｆ○○、宇○○等人於偵查
      及審判中已自白犯行，應依洗錢防制法第9 條第5 項後段
      之規定，減輕其刑。
   2、被告Ｖ○○部分：
    按金融帳戶為個人之理財工具，申請行動電話SIM 卡為個
      人日常生活通訊之工具，一般民眾皆可自由申請開設金融
      帳戶及申請行動電話，並無任何特殊之限制，且得同時在
      不同金融機構申請多數存款帳戶，及不同之通訊公司申請
      多支行動電話使用，並無借用他人帳戶及行動電話SIM 卡
      使用之必要。另「衡諸一般常情，任何人均可辦理金融帳
      戶存摺使用，如無正當理由，實無借用他人存摺使用之理
      ，而金融存摺亦事關個人財產權益之保障，其專有性甚高
      ，除非本人或與本人親密關係者，難認有何理由可自由流
      通使用該存摺，一般人均有妥為保管及防止他人任意使用
      之認識，縱特殊情況偶需交付他人使用，亦必深入瞭解用
      途及合理性，始予提供，且該等專有物品如落入不明人士
      手中，而未加以闡明正常用途，極易被利用為與財產有關
      之犯罪工具，此為吾人依一般生活認知所易於體察之常識
      ，而有犯罪意圖者，非有正當理由，竟徵求他人提供帳戶
      再轉賣，客觀上可預見其目的，係供為某筆資金之存入，
      後再行領出之用，且該筆資金之存入及提領過程係有意隱
      瞞其流程及行為人身分曝光之用意，一般人本於一般認知
      能力均易於瞭解；且邇來以電話、手機簡訊通知中獎、刮
      刮樂或其他類似之不法詐騙份子，為掩飾其等不法行徑，
      以避免執法人員循線查緝，經常利用他人存款帳戶、印章
      、提款卡暨密碼，以確保犯罪所得免遭查獲，類此案件在
      社會上層出不窮，亦屢經報章雜誌及其他新聞媒體再三披
      露，故避免此等專屬性甚高之物品被不明人士利用為與財
      產有關之犯罪工具，亦為一般生活認知所應有之常識。且
      一般人對自己之金融機構帳戶所用之存摺、提款卡、密碼
      及印鑑，均妥為保管，恐被他人得知帳號或密碼後，有被
      冒領、或其他非法使用之虞。而本案被告Ｖ○○貪圖小利
      ，以手機SIM 卡每張3,000 元、存摺、提款卡每套6,000
      元之代價向遊民收購手機SIM 卡、金融帳戶存摺、提款卡
      ，再以手機SIM 卡每張5,000 元、金融帳戶存摺、提款卡
      每套8,000 元之代價，售予被告戊○○，被告Ｖ○○當有
      預見被告戊○○收集帳戶所用之存摺、提款卡、SIM 卡等
      物，應係用來作為非法之用，是被告Ｖ○○理應有認識該
      人可能將帳戶用來作為犯罪之用，竟猶仍交付予被告戊○○並收取對價，是被告戊○○將該帳戶用來供所屬詐欺集
      團作為詐欺取財之用，亦為被告Ｖ○○所容忍及允許，亦
      即不違反被告之本意。
    查被告Ｖ○○基於幫助他人犯罪之不確定故意，將收購而
      來之存摺、提款卡、密碼、手機SIM 卡，出售予常業詐欺
      集團成員之被告戊○○，作為該詐欺集團使被害人匯入詐
      騙所得款項之工具，然並未參與詐欺犯行之構成要件之施
      行，核其所為係犯刑法第30條第1 項、第340 條、第339
      條第1 項之幫助常業詐欺罪；公訴人認被告所為係犯常業
      詐欺罪及常業洗錢罪之共同正犯容有誤解，並此敘明。又
      被告先後多次販售存摺、SIM 卡幫助他人犯常業詐欺取財
      罪，時間緊接，且觸犯構成要件相同之罪名，顯係基於概
      括犯意為之，為連續犯，應以一幫助常業詐欺罪論，並依
      法加重其刑。再其行為僅止於幫助，爰依刑法第30條第2
      項之規定，按正犯之刑減輕之，並先加後減之。
   3、被告丁○○另犯有槍砲彈藥刀械管制條例第8 條第4 項未
      經許可持有手槍罪及第12條第4 項之未經許可持有子彈罪
      ，其以一持有行為同時犯上開二罪名，係屬想像競合犯，
      應從一重以槍砲彈藥刀械管制條例第8 條第4 項未經許可
      持有手槍罪處斷。被告丁○○所犯常業洗錢罪及未經許可
      持有手槍罪，二罪間犯意各別，行為互殊，應分論併罰。
   4、被告ｅ○○前因詐欺案件，經臺灣臺中地方法院以93年度
      金訴字第23號判決科處有期徒刑3 月，於93年6 月23 日
      執行完畢，有台灣高等法院被告全國前案紀錄表一紙在卷
      足憑，其於有期徒刑執行完畢後，5 年內再犯有期徒刑以
      上之本罪，為累犯，應依刑法第47條規定加重其刑。
   5、審酌被告卯○○、丁○○、ｆ○○、ｅ○○、Ｂ○○、Ｅ
      ○○、Ｆ○○、宇○○、戊○○、Ｖ○○等人，年經力壯
      不思正途營生，竟以彼等之聰明才智用於犯罪加入詐欺集
      團，專以詐騙、洗錢為生，使一般百姓天天生活於恐懼中
      ，為數甚多之民眾一時不查即遭詐騙匯款而損失慘重，且
      被害人幾已無從取回受騙之錢財，而被告等人卻因此獲取
      為數甚豐之犯罪所得，被告等人之犯行對社會治安危害甚
      鉅，及被告丁○○持有槍械，對社會治安危害至鉅，本應
      從重量刑，惟念被告卯○○、丁○○、戊○○、Ｂ○○、
      Ｅ○○、Ｆ○○、宇○○、Ｖ○○等人到案後於偵查中及
      審判中已自白犯行並配合調查等情，及被告ｆ○○及ｅ○○二人猶飾詞狡辯，顯無悔意等情，分別量處如主文所示
      之刑，並諭知罰金易服勞役之折算標準，且就被告丁○○
      部分定應執行之刑，並諭知罰金易服勞役之折算標準。
三、沒收：
 1、違禁物：
    扣案被告丁○○所有之仿BERETTA 廠M-9 型半自動手槍製造
    之改造具有殺傷力之手槍1 枝（槍枝管制編號0000000000）
    及口徑9mm 具殺傷力之制式子彈6 顆，係違禁物，應依刑法
    第38條第1 項第1 款之規定，併予宣告沒收。
 2、下列係被告等所有，且供共同犯罪所用或供犯罪預備之物，
    應依刑法第38條第1 項第2 款之規定，併予宣告沒收：
  在被告戊○○住處查扣其所有如附表二所列編號1 至69號物
    品，除編號14、21、25、44並非供犯罪所用外，其餘之金融
    機構帳戶存摺、提款卡、私章、記事本、隨身碼操作手冊、
    帳冊、連絡簿、行動電話手機及行動電話門號卡等物品係被
    告戊○○所有，並係供犯罪所用之物。
  在被告丁○○住處扣得之如附表二編號第71號至110 號等物
    品，除編號73、74、79雖係被告丁○○所有，編號75、76、
    77雖係被告戊○○所有，編號78係被告宇○○所有，編號
    108 係被告丁○○配偶宙○○所有，並非供犯罪所用外，其
    餘係被告丁○○所有，並係供犯罪所用之物。
  在被告宇○○住處扣得之如附表二編號111 至194 號所列等
    物，除編號194 雖是被告宇○○所有，並非供犯罪所用外，
    其餘金融機構帳戶存摺、提款卡、私章、帳冊、記帳單、行
    動電話手機及行動電話門號卡等物品係被告宇○○所有，並
    係供犯罪所用之物。
  在被告Ｂ○○住處查扣如附表二編號195 至232 號所列之物
    ，除編號230 機車駕照非被告所有，而是被告宇○○之妹婁
    曉田所有外，其餘金融機構帳戶存摺、提款卡、私章、筆記
    簿、身分證影本、行動電話手機及行動電話門號卡等物品，
    係被告Ｂ○○所有並係供犯罪所用之物。
  在被告吳煥廷住處查扣如附表二編號第233 至266 號所列之
    金融機構帳戶存摺行動電話手機及行動電話門號卡、人頭印
    章資料等物品，係被告吳煥廷所有並供犯罪預備之物。
  Ｖ○○住處查扣如附表二編號第267 至269 號所列之行動電
    話手機及行動電話門號卡、寄貨單等物品，是被告Ｖ○○所
    有並供犯罪預備之物。
 3、不併予宣告沒收部分：
  如附表二編號第272 及273 號所列被告卯○○所使用之電話
    手機1 支及行動電話門號卡1 個，因尚查無證據足認係供犯
    罪所用之物，爰不併予宣告沒收。
  附表二編號15、17、18、27等現金係被告戊○○及其他詐騙
    集團成員自被害人處詐騙所分得；編號70所列現金3,348,
    900 元，係被告丁○○及其他詐騙集團成員自被害人處詐騙
    所分得；另被告丁○○在編號73台中市第二信用合作社所設
    帳號第00000000000000號活期存款帳戶內之存款、編號74台
    新國際商業銀所設帳號第00000000000000號活期存款帳戶內
    之存款、編號中國信託銀行所設帳號第000000000000號活期
    存款帳戶內之存款；被告戊○○在編號75國泰世華銀所設帳
    號第000000000000號活期存款帳戶內之存款、在編號76聯邦
    銀行民權分行所設帳號第000000000000號活期存款帳戶內之
    存款、在編號77中國信託商業銀行所設帳號第000000000000
    號活期存款帳戶內之存款；被告宇○○在編號78中國信託商
    業銀行所設帳號第000000000000號活期存款帳戶內之存款；
    係被告丁○○、戊○○、宇○○自被害人處詐騙所分得而存
    入；編號126 號所列現金係被告宇○○及其他詐騙集團成員
    自被害人處詐騙所分得；編號198 號所列現金1 萬元，係被
    告Ｂ○○及其他詐騙集團成員自被害人處詐騙所分得，此等
    現金或存款均係被害人所有，應由執行檢察官依洗錢防制法
    第12條第1 項發還被害人。
  被告Ｖ○○供稱其出售存摺、提款卡等給詐欺集團供洗錢之
    用，扣除其購入之成本外，犯罪所得30,000元，未扣案，且
    據其稱已用罄，不能證明尚存在，爰不諭知沒收。
四、公訴意旨另以：被告午○○與其女友戊○○同住在臺中市○○路○ 段214 號17樓之2 ，明知戊○○係依詐騙集團成員指
    示，在台灣負責提供金融帳戶存摺、提款卡及提領款項之人
    ，仍與戊○○共同基於常業詐欺及常業洗錢之犯意聯絡，自
    94年7 月間，多次接聽由大陸地區詐騙集團成員來電之指示
    ，將指示內容轉告戊○○並協助戊○○保管購入金融機構人
    頭帳戶存摺及提款卡，並多次依戊○○指示，單獨或與戊○○共同在臺中縣市之提款機提領詐騙集團成員詐騙所得款項
    ，因認被告午○○共同涉犯刑法第340 條、第339 條第1 項
    之常業詐欺罪及洗錢防治法第9 條第3 項、第1 項之常業洗
    錢罪嫌云云。惟查：
 1、按犯罪事實應依證據認定之，無證據不得認定犯罪事實。又
    不能證明被告犯罪者，應諭知無罪之判決，刑事訴訟法第
    154 條第2 項、第301 條第1 項分別定有明文。再公訴人提
    起公訴，本以使被告受刑事訴追為目的，故其指訴是否與事
    實相符，自應調查其他證據，以資審認，苟其所為攻擊之詞
    ，尚有瑕疵，則在此瑕疵未予究明以前，即不能遽採為斷罪
    之基礎。另按事實之認定，應憑證據，如未能發現相當證據
    ，或證據不足以證明，自不能以推測或擬制之方法，為裁判
    基礎；且被告否認犯罪事實所持之辯解，縱屬不能成立，仍
    非有積極證據足以證明其犯罪行為，不能遽為有罪之認定。
 2、公訴意旨認被告午○○共同涉犯常業詐欺及常業洗錢罪嫌，
    無非以被告午○○係被告戊○○（綽號小玲）之同居人，曾
    代接聽大陸地區詐騙集團成員之來電，再將來電內容轉告被
    告戊○○，且於94年9 月20日23時56分被監聽到如下之對話
    內容: 「（對方）請問小玲有在嗎？（被告午○○）在忙。
    （對方）我現在要拿三塊片子給他，我現在剛好要去散步順
    便拿給他，可以嗎？（被告午○○）你到六街那再打。」、
    「（被告午○○問）有嗎？（被告戊○○）有八塊。」、「
    我ｂ３的片子開去了。（被告午○○）開去啊! 」等語，且
    曾和被告戊○○一起去提款機領錢，為其論據。
 3、訊據被告午○○矢口否認上揭犯行，辯稱: 伊與被告戊○○
    是同居人，當被告戊○○無法接聽電話時，伊會幫忙代接聽
    ，再將來電內容向被告戊○○轉述，伊曾問過被告戊○○在
    從事何工作？何以會有多本存摺？被告戊○○都答稱其在做
    地下匯兌之工作，幫大陸的台商匯款，賺取匯差。又伊與被
    告戊○○是男女朋友，二人一同外出時，伊偶而陪同被告戊○○共同領款或單獨領款，亦屬人之常情；再伊若亦屬詐欺
    集團之成員，何以會用伊自己所有，且已使用數年之私人電
    話0000000000與被告戊○○通話等語。
 4、經查證人即被告戊○○於本院審理時結証稱: 「（你在警詢
    時，有說午○○是詐騙集團的共犯，是依你的指示提領款項
    ，是否如此？）我沒有這樣說，是警察跟我說你只要叫他去
    提款就是共犯，我有請午○○幫我去提款過，所以我就說是
    。」、「（午○○是否幫你接過大陸打給你的電話？）我在
    講其他電話的時候，就有幫我接過。他是轉達，在電話中對
    方講什麼，他就向我轉達或只是告訴對方我會回電話過去，
    我會教他怎麼回答。」、「（你買存摺、SIM 卡、提款卡等
    有無交給午○○保管過？）沒有，我拿回來放在包包內，袋
    子我是放在他住的地方，我要外出時也不會將包包交給午○○保管，他也不會動我的東西。」、「午○○有替我領過三
    、四次錢，我都是騙他提款卡是我自己的。」、「有三、四
    次是我在車上，請午○○去領款，有時候是我去領款，他在
    車上。」、「他曾經問過一次，我告訴他我在作大陸匯兌的
    工作，賺取匯差，....。」、「（大陸打電話來，由午○○
    接，再轉達給你，有時候會聽到暗語，他不會覺得奇怪嗎？
    ）我不是他，我不知道他怎麼想，但是他不曾問過我，大陸
    那邊怎麼跟他講，他就怎麼跟我講，或許他有疑問，但是他
    沒有問過我。」等語，是男女朋友或同居人間，互相幫忙接
    聽再轉達電話內容，或一起外出時互相幫忙至提款機領錢，
    屬人之常情，自不得僅因被告午○○曾幫被告戊○○接聽電
    話並轉達內容，及曾幫被告戊○○領過錢，即遽認被告午○○知悉被告戊○○是詐欺集團之成員，而與被告戊○○有共
    犯之意思聯絡。次查被告午○○係台中市南屯區○○○街
    354 號1 樓加悅有限公司之負責人，在本案發生期間，其均
    有在正常營業，有該公司營利事業登記證、公司變更登記表
    各1 紙、財政部台灣省中區國稅局營業人銷售額與稅額申報
    書6 紙在卷足憑，是其為有正常工作之人，並無特別之動機
    足以讓其參與本件詐欺集團之犯罪，與本案其餘被告均為無
    正當職業專以詐騙為生者迥異，是本案除上揭以推測及擬制
    方法之論斷外，並無任何積極證據足資證明被告午○○有上
    揭犯罪事實，不能證明被告午○○犯罪，應諭知無罪之判決
    。
據上論斷，應依刑事訴訟法第299條第1項前段、刑法第301條第1
項，洗錢防制法第9 條第3 項、第1 項、第5 項後段、第12條第
1 項，刑法第11條、第28條、第30條、第55條、第56條、第340
條、第47條、第51條第5 款、第7 款，第38條第1 項第1 款、第
2 款、第42條第3 項，罰金罰鍰提高標準條例第2 條，現行法規
所定貨幣單位折算新台幣條例第2 條，判決如主文。
本案經檢察官陳銘鋒到庭執行職務
中    華    民    國    95    年    6    月    1     日
                  刑事第二庭審判長法  官  林清吉
                                  法  官  馬傲霜
                                  法  官  張國棟
以上正本證明與原本無異。
如不服本判決，應於判決送達後10日內，向本院提出上訴狀。
                                  書記官  陳如玲
中    華    民    國    95    年    6     月    7     日
附錄本案論罪科刑法條全文
刑法第340條
以犯第339條之罪為常業者，處1年以上7年以下有期徒刑，得併
科5萬元以下罰金。
洗錢防制法第2條第1項
本法所稱洗錢，係指下列行為：
一  掩飾或隱匿因自己重大犯罪所得財物或財產上利益者。
二  掩飾、收受、搬運、寄藏、故買或牙保他人因重大犯罪所得
    財物或財產上利益者。
洗錢防制法第12條第1項
犯第 9 條之罪者，其因犯罪所得財物或財產上利益，除應發還被
害人或第三人者外，不問屬於犯人與否，沒收之。如全部或一部
不能沒收時，追徵其價額或以其財產抵償之。
洗錢防制法第9條
犯第2條第1款之罪者，處5年以下有期徒刑，得併科新臺幣三百
萬元以下罰金。
犯第2條第2款之罪者，處7年以下有期徒刑，得併科新臺幣五百
萬元以下罰金。
以犯前二項之罪為常業者，處3年以上10年以下有期徒刑，得併
科新臺幣1百萬元以上1千萬元以下罰金。
法人之代表人、法人或自然人之代理人、受雇人或其他從業人員
，因執行業務犯前三項之罪者，除處罰行為人外，對該法人或自
然人並科以各該項所定之罰金。但法人之代表人或自然人對於犯
罪之發生，已盡力監督或為防止行為者，不在此限。
犯前四項之罪，於犯罪後六個月內自首者，免除其刑；逾六個月
者，減輕或免除其刑；在偵查或審判中自白者，減輕其刑。
洗錢防制法第12條第1項
犯第 9 條之罪者，其因犯罪所得財物或財產上利益，除應發還被
害人或第三人者外，不問屬於犯人與否，沒收之。如全部或一部
不能沒收時，追徵其價額或以其財產抵償之。
槍砲彈藥刀械管制條例第8條
未經許可，製造、販賣或運輸鋼筆槍、瓦斯槍、麻醉槍、獵槍、
空氣槍或第4 條第1 項第1 款所定其他可發射金屬或子彈具有殺
傷力之各式槍砲者，處無期徒刑或5 年以上有期徒刑，併科新臺
幣1 千萬元以下罰金。
未經許可，轉讓、出租或出借前項所列槍枝者，處5 年以上有期
徒刑，併科新臺幣1 千萬元以下罰金。
意圖供自己或他人犯罪之用，而犯前二項之罪者，處無期徒刑或
7 年以上有期徒刑，併科新臺幣1千萬元以下罰金。
未經許可，持有、寄藏或意圖販賣而陳列第1 項所列槍枝者，處
3 年以上10年以下有期徒刑，併科新臺幣700萬元以下罰金。
第1 項至第3 項之未遂犯罰之。
槍砲彈藥刀械管制條例第12條
未經許可，製造、販賣或運輸子彈者，處 1 年以上 7 年以下有
期徒刑，併科新台幣 500 萬元以下罰金。
未經許可，轉讓、出租或出借子彈者，處 6 月以上 5 年以下有
期徒刑，併科新台幣 300 萬元以下罰金。
意圖供自己或他人犯罪之用，而犯前二項之罪者，處 3 年以上
10 年以下有期徒刑，併科新台幣 700 萬元以下罰金。
未經許可，持有、寄藏或意圖販賣而陳列子彈者，處 5 年以下
有期徒刑，併科新台幣 300 萬元以下罰金。
第 1 項至第 3 項之未遂犯罰之。


司法院資訊處製作；財團法人民間司法改革基金會備份。
